【裁判字號】    95,裁,347
【裁判日期】    950223
【裁判案由】    違章建築
【裁判全文】
最  高  行  政  法  院  裁  定
                                     95年度裁字第00347號
上  訴  人  乙○○○
被 上訴 人  嘉義縣政府
代  表  人  甲○○
上列當事人間因違章建築事件，上訴人對於中華民國93年9月24
日高雄高等行政法院92年度訴字第1292號判決，提起上訴，本院
裁定如下︰
    主  文
上訴駁回。
上訴審訴訟費用由上訴人負擔。
    理  由
一、按對於高等行政法院判決上訴，非以其違背法令為理由，不
    得為之，行政訴訟法第242條定有明文。是對於高等行政法
    院判決上訴，若未具體說明原判決違背何項法令、不適用或
    如何適用不當之具體情事，即非主張原判決違背法令以為上
    訴理由，其上訴不應准許。
二、本件上訴意旨略謂：查上訴人所有坐落嘉義縣鹿草鄉西井村
    13鄰581號樓房（下稱系爭房屋）係民國66年間之5樓建築物
    （5樓祇有「樓梯屋」、太陽能裝置及消防用之蓄水池以及
    沙石之設備），此經主管機關於核發營利事業登記證前之安
    全檢查承辦人員可資證明，另證人蔣家龍、陳聰源亦可證明
    上開事實，而系爭樓房之5層之「樓梯屋」，與消防用之「
    蓄水池」之間，有必然之關係，並非75年11 月1日嘉義縣非
    都市土地使用編訂公告實施後始增建，並無申請建築執照之
    必要。次按證人陳黎城於民國92年6月2日出具之證明書所載
    ，施工範圍係上開5層樓房之地面坪前段，臨道路部分即1至
    5樓，係同時一次施工完成，構造為RC造，其在括孤內附註
    ：「五樓係梯間屋」，惟五樓系爭之「梯間屋」在上開樓房
    地面坪之後半部，並非在上開5層樓房地面坪之前段臨道路
    部分，由此足以證明上開5層樓房之系爭「梯間屋」，於76
    年間重建上開5層樓房之地面坪前段臨道路部分時已存在，
    並非76年至78年間進行增建的。其次，系爭房屋建築當時之
    承包商，同時另有承包其他數件之建築物，因此施工進度緩
    慢，每一層施工期間都相隔3個月以上，而上訴人在原審所
    稱系爭5樓樓房之第5層之「樓梯屋」，與第1層至第4層同時
    興建云云，係指第5層之「樓梯屋」與第1層至第4層房屋係
    同一次同一期間由包商建造之意，臺灣省建築師公會之鑑定
    意見亦就系爭樓房之第5層之「樓梯屋」與第1層至第4層樓
    房屋牆壁是否同一時間連接建造的問題所作之鑑定，與上訴
    人之真意有落差。原審未注意及此，有違最高法院18年上字
    第209號判例。且最近上訴人找到66年間承包系爭樓房建造1
    至4層及第5層之「樓梯屋」之包商「陳樹煌」，可以傳訊查
    證事實之真相。至於系爭樓房，祇有1至4樓之保存登記，係
    因上訴人在系爭樓房之第1層至第4層房屋，經營「正安旅社
    」，為就系爭樓房及住宿客房屋裝璜及住宿旅客之人壽保險
    ，必須就系爭樓房之第1層至第4層房屋辦理保存登記，以便
    投保。因此，原審以推測之詞，否定系爭建造的事實，違背
    證據法則等語。核其狀述內容係就原審取捨證據、認定事實
    之職權行使謂為不當，惟並未指明原判決有何違背法令之情
    事，依首開規定及說明，其上訴為不合法，應予駁回。
三、依行政訴訟法第249條第1項前段、第104條、民事訴訟法第
    95條、第78條，裁定如主文。
中    華    民    國    95    年    2     月    23    日
                  第二庭審判長法  官  廖  政  雄
                              法  官  林  清  祥
                              法  官  鍾  耀  光
                              法  官  姜  仁  脩
                              法  官  胡  國  棟
以  上  正  本  證  明  與  原  本  無  異
中    華    民    國    95    年    2     月    23    日
                              書記官  張  雅  琴


司法院資訊處製作；財團法人民間司法改革基金會備份。
